臺北高等行政法院判決
　　　　　　　　　　　　　　　　　　 93年度訴字第01832號
　　　　　　　　　　　　　　　.
原　　　告　竇素月即歐莉精品名店
被　　　告　財政部臺北市國稅局
代　表　人　張盛和（局長）
訴訟代理人　乙○○
　　　　　　甲○○
上列當事人間因營業稅事件，原告不服財政部中華民國93年4月1
6日台財訴字第0921301768號訴願決定，提起行政訴訟，本院判
決如下：
    主　文
訴願決定及原處分（復查決定）關於罰鍰部分均撤銷。
原告其餘之訴駁回。
訴訟費用由被告負擔二分之一，餘由原告負擔。
　　事  實
一、事實概要：原告於民國88年11月至89年7月進貨，金額計新
    台幣（下同）1,425,000元（不含稅），未依法取得憑證，
    而以非交易對象虛設行號晉桔企業有限公司（下稱晉桔公司
    ）所開立之統一發票8紙作為進項憑證並申報扣抵銷項稅額
    ，虛報進項稅額71,250元。案經台北市稅捐稽徵處（下稱市
    稅處）審理違章成立，初查核定補徵營業稅71,250元，並按
    其所漏稅額處7倍罰鍰498,700元（計至百元止）。原告不服
    ，申請復查未獲變更，提起訴願亦遭決定駁回，遂提起行政
    訴訟。
二、兩造聲明：
　(一)原告聲明：訴願決定及原處分均撤銷。
　(二)被告聲明：罰鍰超過356,200元部分撤銷，原告其餘之訴駁
              回。
三、兩造之爭點：被告以原告持虛設行號晉桔公司開立之統一發
    票作為進項憑證申報扣抵銷項稅額，核定補稅並處罰鍰，是
    否有據？
　(一)原告主張之理由：
    按服飾買賣業之交易習慣係由銷貨公司之業務員至原告營業
    場所招攬生意，或由原告至銷貨公司看貨、訂貨。查本件係
    業務員至原告營業場所招攬生意，並提供晉桔公司所開立之
    統一發票作為進項憑證，經原告檢視後認非偽造，始同意進
    貨，原告已盡注意義務。又因商場交易習慣以現金支付貨款
    均有折扣，原告為降低進貨成本，遂以現金支付，而未以支
    票付款。原告僅係一般商家，並無查證晉桔公司是否為虛設
    行號之可能，原處分以原告取具虛設行號晉桔公司所開立之
    統一發票，核定原告逃漏營業稅，除補徵所漏稅額，並按所
    漏稅額處7倍之罰鍰，即有未合。
　(二)被告主張之理由：
    1.原告購買服飾，所取得系爭統一發票，係屬不得申報扣抵
      之進項憑證，原告持以申報扣抵銷項稅額，有違營業稅法
      第19條第1項第1款規定，其違章事實有市稅處91年5月6日
      北市稽核甲字第09190745600號刑事案件移送書及其附件
      、財政部專案申請調檔統一發票查核清單、被告91年9月4
      日北市稽士林甲字第09190444300號函等資料影本附卷可
      稽。按市稅處前揭刑事案件移送書所附「晉桔企業有限公
      司虛設行號資料分析表」所載：「‧‧‧二、負責人黃志
      安及股東張春來、陳冠達到處表示，未投資晉桔企業有限
      公司。黃君係在創宏科技股份有限公司、廣達電腦股份有
      限公司等公司從事工程師之工作，其檢附勞工保險卡及刑
      事告訴狀佐證。張君表示，伊在北市○○○路西寧市場賣
      菜已十幾年，身分證於八十八年間有遺失過。陳君表示，
      伊於台北縣泰山鄉○○路與明志路二段路口銷售滷味。三
      、查該公司自八十八年一月起雖有辦理營業稅申報（且有
      申報進項金額），惟經查營業稅查核案件查詢作業進銷交
      易明細顯示，該公司並無取得進項發票得以申報扣抵，故
      該公司申報之進項金額，應屬虛偽不實，足以證明該公司
      並無進貨事實‧‧‧」可知原告並無與晉桔公司交易之可
      能，惟因系爭發票品名「服飾」與原告之營業項目有關，
      且系爭年度結算申報毛利率（扣除系爭不實發票）已達同
      業利潤標準，應可核認原告有進貨事實，惟未依規定取得
      憑證，虛報進項稅額並扣抵銷項稅額。市稅處補徵其所漏
      稅額71,250元，揆諸營業稅法第19條第1項及財政部83 年
      7月9日台財稅第831601371號函釋之規定，並無不合。
    2.原告取得涉嫌虛設行號晉桔公司發票作為進項憑證申報扣
      抵銷項稅額，原告表示係由業務員出面接洽交易，及系爭
      貨款皆以現金交付云云，然而未能告知接洽人之年籍資料
      以供查核，並且未能提示其有支付進項稅額之證明資料，
      又原告未於裁罰處分核定前自動補繳稅款及以書面承認違
      章事實，市稅處按其所漏稅額處7倍罰鍰計498,700元，洵
      非無據。惟依財政部93年3月29日台財稅字第0930451133
      號令頒之「稅務違章案件裁罰金額或倍數參考表」規定，
      有進貨事實，取得虛設行號所開立之憑證申報扣抵者，改
      按所漏稅額處5倍罰鍰，是本件罰鍰處分應更正為356,200
      元。
　　理  由
一、查營業稅之稽徵已自92年1月1日起回歸財政部各地區國稅局
    辦理，各地方稅捐稽徵處之業務移交各轄區國稅局，合先敘
    明。
二、按「營業人當期銷項稅額，扣減進項稅額後之餘額，為當期
    應納或溢付營業稅額。‧‧‧進項稅額，指營業人購買貨物
    或勞務時，依規定支付之營業稅額。」「營業人左列進項稅
    額，不得扣抵銷項稅額：一、購進之貨物或勞務未依規定取
    得並保存第三十三條所列之憑證者。」「納稅義務人，有左
    列情形之一者，除追繳稅款外，按所漏稅額處一倍至十倍罰
    鍰，並得停止其營業：‧‧‧五、虛報進項稅額。」為行為
    時營業稅法第15條、第19條第1項第1款及第51條第5款所明
    定。
三、原告於88年11月至89年7月進貨，金額計1,425,000元（不含
    稅），未依法取得憑證，而以非交易對象虛設行號晉桔公司
    開立之統一發票8紙作為進項憑證並申報扣抵銷項稅額，虛
    報進項稅額71,250元之事實，有市稅處91年5月6日北市稽核
    甲字第09190745600號刑事案件移送書、晉桔公司執照、變
    更登記事項卡、股東名冊、晉桔公司負責人黃志安及股東張
    春來、陳冠達之談話筆錄、財政部專案申請調檔統一發票查
    核清單等件影本在原處分卷可稽，原告就晉桔公司為虛設行
    號一節亦無爭執，堪認為真實。是市稅處以原告無與晉桔公
    司交易之可能，惟因系爭發票品名「服飾」與原告之營業項
    目有關，且原告本年度結算申報毛利率（扣除系爭不實發票
    ）已達同業利潤標準，核認原告有進貨事實，惟以非實際交
    易對象之憑證虛報進項稅額並扣抵銷項稅額，核定補稅處罰
    ，並無不合。
四、原告雖主張其確有交易進貨事實，系爭發票係不詳姓名業務
    員至其營業場所招攬生意所交付，其無查證晉桔公司是否為
    虛設行號之可能，不應補稅處罰云云。惟查原告既未能提示
    系爭發票交易有關之帳證資料供核，復未能說明係何人交付
    系爭發票，難認系爭發票係取自實際交易對象者，亦無從查
    證其有無支付進項稅額，其主張無可採。又原告並未於裁罰
    處分核定前自動補繳稅款及以書面承認違章事實，市稅處除
    核定補徵營業稅71,250元外，並按其所漏稅額處7倍罰鍰498
    ,700元（計至百元止），原非無據。惟財政部93年3月29日
    台財稅字第0930451133號令頒布之「稅務違章案件裁罰金額
    或倍數參考表」，將有進貨事實而以取得虛設行號所開立之
    憑證申報扣抵進項稅額者，改按所漏稅額處5倍之罰鍰，本
    件罰鍰部分既經被告陳明改按5倍科處，更正為356,200元在
    卷，是應由本院將訴願決定及原處分（復查決定）關於罰鍰
    部分均撤銷，由被告另為適當之處分。其餘部分原告請求撤
    銷訴願決定及原處分，為無理由，應予駁回。
據上論結，本件原告之訴為一部有理由，一部無理由，爰依行政
訴訟法第104條、民事訴訟法第79條，判決如主文。
中　　華　　民　　國　　94　　年　 　8　　月　 25  　 日
                       第二庭審判長法  官　鄭忠仁
                                   法  官　林育如
                                   法  官　楊莉莉
上為正本係照原本作成。
如不服本判決，應於送達後20日內，向本院提出上訴狀並表明上
訴理由，如於本判決宣示後送達前提起上訴者，應於判決送達後
20日內補提上訴理由書（須按他造人數附繕本）。
中　　華　　民　　國　　94　　年　 　8　　月　 25  　 日
            　　　　　　   　　　　書記官  王俊權
